臺灣高等法院臺中分院刑事判決　　　　　民國九十一年度上易字第一四○三號
　　上　訴　人　臺灣苗栗地方法院檢察署檢察官
　　被　　　告　甲○○
右上訴人因被告違反電子遊戲場業管理條例案件，不服臺灣苗栗地方法院中華民國九
十一年六月四日第一審判決（民國九十一年度易字第一九九號，起訴案號：臺灣苗栗
地方法院檢察署民國九十年度偵字第三二○號），提起上訴，本院判決如左：
    主      文
原判決撤銷。
甲○○違反未依規定辦理營利事業登記，不得經營電子遊戲場業之規定，處拘役拾
日，如易科罰金，以佰元折算壹日。
扣案之彈珠台拾陸台均沒收。
    事      實
一、甲○○明知非經辦理商業登記及申請營利事業登記，不得經營電子遊戲場業，竟
    未依規定辦理商業登記及營利事業登記，即擅自（一）於民國八十九年十一月二
    十五日十六時四十分許，在苗栗縣三灣鄉○○村○○街四五號前，（二）於同年
    十二月六日十六時二十分許，在苗栗縣頭份鎮○○○路一一九號對面空地，擺置
    益智娛樂類遊戲電子遊戲機十六台（俗稱彈珠台電玩），供不特定人娛樂使用，
    於上述時、地各遭警當場查獲一次。
二、案經苗栗縣政府移送臺灣苗栗地方法院檢察署檢察官偵查起訴。
    理      由
一、訊據被告甲○○，對於前揭時、地擺設電子遊戲機十六台，及未依電子遊戲場業
    管理條例之相關規定辦理營利事業登記，涉有違反電子遊戲場業管理條例之犯行
    ，已坦白承認，復有臨檢紀錄表、違反社會秩序維護法案件現場紀錄各一紙及證
    物認領保管收據二紙在卷可稽，足認被告自白與事實相符，其犯嫌洵堪認定。
二、核被告甲○○所為，係違反電子遊戲場業管理條例第十五條未依法登記而經營電
    子遊戲場業之規定，應依同法第二十二條論處。原審疏未詳查，對於被告遽為無
    罪之諭知，尚有未洽，檢察官上訴意旨指摘原判決不當，為有理由，應由本院將
    原判決撤銷改判，爰審酌被告犯罪之動機、目的、手段、犯後坦承犯行等一切情
    狀，量處以拘役三十日，並諭知易科罰金之折算標準。扣案之彈珠台十六台，係
    被告所有，供犯罪所用之物，業據被告供明，應依法宣告沒收。
據上論斷，應依刑事訴訟法第三百六十九條第一項前段、第三百六十四條、第二百九
十九條第一項前段，電子遊戲場業管理條例第十五條、第二十二條，刑法第十一條、
第四十一條、第三十八條第一項第二款，罰金罰鍰提高標準條例第二條，判決如主文
。
本案經檢察官乙○○到庭執行職務。
中      華      民      國    九十一     年      九       月     三     日
                                   臺灣高等法院臺中分院刑事第五庭
                                         審判長法  官  胡  森  田
                                               法  官  郭  同  奇
                                               法  官  姚  勳  昌
右正本證明與原本無異。
不得上訴。
                                               書記官  王  瑩  澤
中      華      民      國    九十一     年      九       月     四     日
                                                                        Ｆ
